【裁判字號】    88,易,1699
【裁判日期】    890125
【裁判案由】    竊盜
【裁判全文】
臺灣屏東地方法院刑事判決                        八十八年度易字第一六九九號
    公  訴  人  臺灣屏東地方法院檢察署檢察官
    被      告  甲○○
右列被告因竊盜案件，經檢察官提起公訴（八十八年度偵字第七五四六號），本院判
決如左：
    主  文
甲○○竊盜，處罰金參仟元，如易服勞役，以參佰元折算壹日。
    事  實
一、甲○○於民國八十八年九月二十七日十五時許，至屏東市○○路○段二四一號觀
    昇有線電視公司交付該公司交由其任職保養廠保養之車輛後，適任職於觀昇有線
    電視公司之乙○○所有之ＹＴ─八三三八號喜美廠牌自用小客車停於該公司前之
    空地，因乙○○該車輛行旅箱上所貼的紅色廠徽（即三陽喜美之標誌）係乙○○
    之男友購買後贈送之較為精緻之物，甲○○竟趁機將該車輛的紅色廠徽竊走，並
    貼於其自己使用之ＳＱ─九三三三號喜美廠牌自用小客車上。嗣因甲○○竊取該
    紅色廠徽時，為乙○○之同事張永龍目擊而記下甲○○使用車輛之車號後報警查
    獲。
二、案經屏東縣警察局屏東分局移送臺灣屏東地方法院檢察署檢察官偵查起訴。
    理  由
一、訊據被告甲○○矢口否認犯行，辯稱：該紅色廠徽係其自己所有，且係於屏東市
    八百屋汽車百貨以二百五十元購得云云。惟查，被告上開竊盜犯罪事實，業據被
    害人乙○○指述綦詳，並有該紅色廠徽扣案可佐；證人即現場目擊證人張永龍亦
    證稱確係被告竊取該紅色廠徽，並於偵訊中當場指證確係被告竊取無誤。至被告
    雖辯稱該紅色廠徽係其在屏東市八百屋汽車百貨以二百五十元購得，惟證人即八
    百屋汽車百貨之店員吳春梅證稱：八百屋汽車百貨於同年九月二十六日至二十九
    日間均未售出該形式之廠徽，且該形式之廠徽之定價為五百五十元，同業間販賣
    之價格最低也只有照定價之五百五十元再打九五折等語，則以八百屋汽車百貨並
    未售出該形式之廠徽及最該廠徽之售價最低亦為五百元左右等情，被告自不可能
    於八百屋汽車百貨以二百五十元之低價購得同型式之廠徽。綜上所述，被告所辯
    顯係卸責之詞，不足採信，其犯行，事證明確，足以認定。
二、核被告所為，係犯刑法第三百二十條第一項之竊盜罪。茲審酌被告犯後猶否認犯
    行，態度不佳，前無犯罪前科，素行尚佳，被害人稱該廠徽價值約只為一千餘元
    ，價值尚非甚高，及其圖得不法利益而犯罪之動機、目的等一切情狀，爰量處如
    主文所示之刑，並諭知如易服勞役之標準。
據上論斷，應依刑事訴訟法第二百九十九條第一項前段，刑法第三百二十條第一項、
第四十二條第二項，罰金罰鍰提高標準條例第一條前段、第二條，判決如主文。
中      華      民      國    八十九    年      一      月    二十五    日
                                      臺灣屏東地方法院刑事第二庭
                                          法  官  郭文通
右正本證明與原本無異。
對於本判決如有不服應於收受送達後十日內向本院提出上訴書狀上訴於台灣高等法院
高雄分院並按他造當事人之人數附具繕本。
                                          書記官  洪榮華
中      華      民      國    八十九    年      一      月    二十六    日
附錄本判決論罪之法條：
刑法第三百二十條第一項
意圖為自己不法之所有或第三人不法之所有，而竊取他人之動產者，為竊盜罪，處五
年以下有期徒刑、拘役或五百元以下罰金。


司法院資訊處製作；財團法人民間司法改革基金會備份。
